臺灣高等法院刑事裁定　　　　　　　　　100年度抗字第905號
抗　告　人
即　被　告　王功聖
抗　告　人
即　被　告　梁素玉
上二人共同
選任辯護人　簡良夙　律師
　　　　　　蔡明熙　律師
　　　　　　邱天一　律師
上列抗告人等因詐欺案件，不服臺灣桃園地方法院中華民國100
年7 月21日裁定（100 年度聲字第2132號），提起抗告，本院裁
定如下：
    主  文
抗告駁回。
    理  由
一、聲請意旨略以：抗告人即被告王功聖、梁素玉於偵訊中皆配
    合調查，就涉及「純資本運作」之投資行為模式詳實陳述，
    且檢察官亦偵訊相關證人，而未到案之共犯余遠螢等人並非
    被告等之上線或下線，自無勾串共犯或證人之虞。又本件「
    純資本運作」已遭媒體報導，足使一般大眾產生戒心，被告
    等無再從事招攬之機會，故實無反覆實施同一犯罪行為之可
    能。再者，被告等尚有家庭須照顧，為此請求具保停止羈押
    云云。
二、原裁定以：被告王功聖、梁素玉因詐欺案件，經訊問後否認
    犯行，惟於偵查中曾供認部分犯罪事實，並有同案被告戴興
    郎、謝佩殷、鄭言睿、彭耀興、陳石川之供述及證人王功進
    、陳峰男、姜義常、莊月香、莊素卿、施進志、范賢玉、許
    嘉貞、李秉翰、紀蔚俊、陳佩廷、彭國貞、林品攸、彭慶祿
    、謝欣洳等人證述可佐，復有通訊監察譯文、扣案物品可參
    ，足認被告戴興郎犯嫌重大，且本件主要共犯余遠螢尚未到
    案。參以本件共同被告眾多，分居角色亦有不同，同案被告
    間之供述互有出入，並未一致，有事實足認被告等有勾串共
    犯、證人之虞，且本案所涉詐欺犯罪事實眾多、犯罪時間甚
    長、招攬之會員人數眾多，吸取之資金龐大，及其等犯罪類
    型亦屬詐欺集團之大型集體性犯罪，亦認有反覆實施詐欺取
    財罪之虞，有刑事訴訟法第101 條第1 項第2 款、第101 條
    之1 第1 項第7 款之羈押原因存在，再衡以本案共同被告非
    少，犯罪事實亦甚龐大，且詐騙集團對國家、社會均危害甚
    大，是倘非予羈押，顯難進行日後之審判，依訴訟進行程度
    及前開卷證資料，並審酌被告所涉犯罪事實對社會侵犯之危
    害性及國家刑罰權遂行之公益考量，認對被告等維持羈押處
    分係適當、必要，且經司法追訴之國家與社會公益，及被告
    人身自由之私益兩相利益衡量後，認對被告等維持羈押處分
    尚屬適當、必要，合乎比例原則，並無違前開大法官會議解
    釋意旨。此外，本件亦無符合刑事訴訟法第114 條所定各款
    事由。
    原審因認被告等羈押原因依然存在，不能因具保而使之消滅
    ，予以駁回停止羈押之聲請。經核尚無違誤。
三、抗告意旨略以：被告王功聖、梁素玉於偵訊中皆配合調查，
    就涉及「純資本運作」之投資行為模式詳實陳述，坦承不諱
    ，且檢察官亦偵訊相關證人，而未到案之共犯余遠螢等人並
    非被告等之上線或下線，自無勾串共犯或證人之虞。又本件
    「純資本運作」已遭媒體報導，足使一般大眾產生戒心，被
    告等無再從事招攬之機會，故實無反覆實施同一犯罪行為之
    可能。再者，被告等尚有家庭須照顧，且經檢警查扣新台幣
    300 餘萬及人民幣70餘萬，是就被告等裁定提供相當之擔保
    ，即可確保本案審理、執行，為此提起抗告，請求撤銷原裁
    定云云。
四、本院經查：
(一)按停止羈押，指受羈押之被告仍有羈押之原因，但無繼續羈
    押之必要，而以具保、責付或限制住居之處分方法，代替羈
    押處分而停止羈押之執行。被告有無繼續羈押之必要，事實
    審法院本得斟酌訴訟進行程度及其他一切情形而為認定，故
    受羈押之被告除確有刑事訴訟法第114 條所列情形之一，經
    具保聲請停止羈押不得駁回者外，如以其他原因聲請具保停
    止羈押，其應否准許，事實審法院自有認定裁量之權。苟其
    此項裁量判斷，並不悖乎經驗法則或論理法則，又於裁定書
    內論述其何以作此判斷之心證理由者，即不得任意指摘其為
    違法。
(二)本件原裁定認被告王功聖、梁素玉所犯詐欺犯行，犯罪嫌疑
    重大，且有事實足認有勾串共犯、證人及反覆實施詐欺取財
    罪之虞，合於羈押要件，且其犯罪事實龐大，對國家、社會
    均危害甚大，依訴訟進行程度及前開卷證資料，審酌被告等
    所涉犯罪事實對社會侵犯之危害性及國家刑罰權遂行之公益
    考量，認對被告維持羈押處分係適當、必要，且經司法追訴
    之國家與社會公益，及被告等人身自由之私益兩相利益衡量
    後，認對被告維持羈押處分尚屬適當、必要，合乎比例原則
    ，並說明被告等並無符合刑事訴訟法第114 條所定各款事由
    之情事，被告等羈押原因依然存在，不能因具保而使之消滅
    ，予以駁回停止羈押之聲請有如前述，核其認定並不悖乎經
    驗法則或論理法則，且亦論述何以作此判斷之心證理由，要
    不得任意指摘原審裁定為違法。抗告意旨任憑己見，仍主張
    其等無勾串共犯及反覆實施犯罪之虞，無羈押必要性云云，
    指摘原裁定不當，非有理由，應予駁回。
據上論斷，應依刑事訴訟法第412條，裁定如主文。
中    華    民    國    100    年    8    月    31    日
                  刑事第十五庭  審判長法  官  沈宜生
                                      法  官  林明俊
                                      法  官  吳炳桂
以上正本證明與原本無異。
不得再抗告。
                                      書記官  劉育君
中    華    民    國   100    年    9     月    5     日